【裁判字號】    94,易,795
【裁判日期】    950901
【裁判案由】    詐欺等
【裁判全文】
臺灣臺中地方法院刑事判決               94年度易字第795號
公  訴  人  臺灣臺中地方法院檢察署檢察官
被      告  丁○○
            戊○○
            丙○○
共      同
選任辯護人  許桂挺律師
            胡修齊律師
上列被告等因詐欺等案件，經檢察官提起公訴（93年度偵緝字第
1547、1548、1549號、93年度偵字第18638號、94年度偵字第743
號），本院判決如下：
    主    文
丁○○、戊○○、丙○○均無罪。
    理    由
一、公訴意旨略以：被告丁○○於民國九十二年十一月至十二月
    間之某日，在臺中市○○區○○里○○路○段一三四之一號
    皇佳國際事業有限公司（以下稱皇佳公司，負責人乙○○）
    內，伺機竊取庚○○（已改名雲晉彬）所有放置在該公司桌
    上皮包內分別屬雲晉彬及乙○○所有如附表所示支票八紙（
    起訴書誤繕為七紙），而被告丙○○、戊○○亦明知前揭支
    票係被告丁○○竊來之贓物。嗣被告丁○○乃夥同被告丙○○、戊○○等三人均預知前開票據非其等所有，將遭掛失止
    付而不能兌現，竟共同基於詐欺取財之概括犯意聯絡，於(一)
    九十二年十一月中旬，由被告丁○○持附表編號一之支票向
    己○○訛稱購買約新臺幣（下同）四萬元之燈具及周轉現金
    十六萬元，使己○○陷於錯誤，誤信前開支票係其合法取得
    可兌現之支票，而交付被告丁○○現金十六萬元及燈具。俟
    己○○持該支票於九十二年十二月十六日向第七商業銀行營
    業部提示，因係掛失止付之支票而遭退票，始知受騙。(二)於
    九十二年十一月十日，被告丁○○將竊得之附表編號二、三
    、四之支票交由被告戊○○，由被告戊○○以欲繳納支票費
    用為由向甲○○借款，並交付前開附表編號二、三、四支票
    三張以作為代價，謊稱該三張支票係向廠商所收之貨款，使
    甲○○陷於錯誤，誤信前開支票為其合法取得可兌現之客票
    ，而如數交付借款八十一萬元予被告戊○○。嗣甲○○之妻
    黃秀蘭於九十三年一月五日及九十三年一月十六日持該支票
    向臺中市聯信銀行北屯分行提示，因係掛失止付之支票而遭
    退票，始知受騙。(三)於九十二年十二月八日，被告丁○○、
    戊○○持附表編號五之支票向辛○○借款，使辛○○陷於錯
    誤而開立臺中第七商業銀行帳號四八八一，支票號碼：ＳＦ
    0000000，金額二十四萬元，日期九十二年十二月八
    日，由被告戊○○背書領取現金，待辛○○持該該支票於九
    十二年十二月三十日向第七商業銀行國光分行提示，亦因係
    掛失止付之支票而遭退票，始知受騙。(四)於九十三年二月二
    十七日，被告丁○○將竊得之附表編號六、七之支票交由被
    告丙○○，由被告宋友文持向臺中民權路郵局提示而遭退票
    。(五)於九十二年十一月間，由被告戊○○持附表編號八之支
    票，以該支票係向廠商收取貨款之客票為幌，向甲○○調借
    現款使用，使甲○○陷於錯誤，誤信前開支票為其合法取得
    可兌現之客票，而交付現款予被告戊○○。上開支票提示，
    均因係掛失止付之支票而遭退票，而經警循線查獲，因認被
    告丁○○涉犯刑法第三百二十條第一項竊盜、第三百三十九
    條第一項之詐欺取財罪嫌，被告丙○○、戊○○均涉犯刑法
    第三百四十九條第一項收受贓物、第三百三十九條第一項之
    詐欺取財罪嫌。
二、按犯罪事實應依證據認定之，無證據不得認定其犯罪事實，
    又不能證明被告犯罪或其行為不罰者，應諭知無罪之判決，
    刑事訴訟法第一百五十四條第二項及第三百零一條第一項分
    別定有明文。又認定犯罪事實，所憑之證據，雖不以直接證
    據為限，間接證據亦包括在內，然無論直接或間接證據，其
    為訴訟上之證明，須於通常一般之人均不致於有所懷疑，而
    得確信其為真實之程度者，始得據之為有罪之認定，倘其證
    明尚未達到此一程度，而有合理性懷疑之存在時，即無從為
    有罪之認定，根據「罪證有疑，利於被告」之證據法則，即
    不得遽為不利於被告之認定（最高法院著有七十六年臺上字
    第四九八六號判例可資參照）；再按犯罪事實之認定，應憑
    真實之證據，倘證據是否真實尚欠明顯，自難以擬制推測之
    方法，為其判斷之基礎，而認定犯罪事實之證據係指足以認
    定被告確有犯罪行為之積極證據而言，該項證據自須適合於
    被告犯罪事實之認定，始得採為斷罪資料（最高法院五十三
    年臺上字第六五六號、二十九年上字第三一○五號判例可資
    參照）。
三、公訴人認被告丁○○涉犯刑法第三百二十條第一項竊盜、第
    三百三十九條第一項之詐欺取財罪嫌，被告丙○○、戊○○
    均涉犯刑法第三百四十九條第一項收受贓物、第三百三十九
    條第一項之詐欺取財罪嫌，無非係以：(一)被害人己○○、甲○○、雲晉彬、乙○○、辛○○於警詢、偵查中之指訴；(二)
    被害人雲晉彬於警、偵訊中指稱：伊從未與丁○○有金錢或
    資金互調及借用或調換支票之情形，請被告丁○○提出伊與
    其換票之證據等語；(三)附表所示支票之發票日期自九十二年
    十二月十六起至九十三年二月二十五日，間隔時間均屬不長
    ，是連續以小額支票換票顯非常情；(四)被害人乙○○於九十
    二年十二月十六日向臺中商業銀行向上分申報票據遺失，有
    遺失票據申報書、掛失止付票據提示人資料查報表、退票理
    由單及支票影本等附卷可稽；(五)被告三人於案發後同時搬往
    他地居住，且經通緝到案交保再經傳喚復未到庭，其等逃匿
    事實脫免刑責之意圖甚明，否則果如其等所述係與被害人雲
    晉彬換票，何以不到庭說明？等節，為其主要論據。
四、訊據被告丁○○固坦承：確實曾經收有附表所示之八張支票
    ，其中附表編號二、三、四、八所示之四張支票係由伊交由
    被告戊○○拿去向甲○○借款，附表編號五所示該張支票，
    是伊持向辛○○借款，附表編號六、七所示支票是由伊交由
    被告丙○○拿去郵局提示；被告丙○○坦承：曾經自被告丁○○處拿附表編號六、七所示支票到郵局提示，並且在支票
    後背書；被告戊○○則坦承：曾經從被告丁○○處取得附表
    編號二、三、四、八所示支票去向甲○○借款，並且在支票
    後背書等情，惟被告丁○○否認有何竊盜、詐欺犯行，被告
    丙○○、戊○○均否認有何收受贓物、詐欺犯行，被告丁○○辯稱：伊並未竊取附表所示之支票，該等支票部分是雲晉
    彬與伊換票，部分是雲晉彬交予伊持向不認識雲晉彬之人調
    現，不知該等支票遭掛失止付，伊並未有詐欺之犯行等語；
    被告戊○○辯稱：附表編號二、三、四、八所示之四張支票
    係被告丁○○交給伊拿去向甲○○借款，該等支票並非被告
    丁○○所竊取，是雲晉彬交給被告丁○○，伊不知該等支票
    遭掛失止付等語；被告丙○○則辯稱：附表編號六、七所示
    支票是被告丁○○交給伊拿去郵局提示，該等支票並非被告
    丁○○所竊取，是雲晉彬交給被告丁○○，伊不知該等支票
    遭掛失止付等語。經查：
(一)、附表編號一所示之支票，即付款人臺中商業銀行向上分行，
    帳號一五八二八，支票號碼HKA0000000號，發票人
    庚○○，發票日九十二年十二月十六日，面額二十萬元之支
    票，被害人雲晉彬於九十二年十二月十六日申請掛失止付，
    證人己○○於九十二年十二月十六日向第七商業銀行提示，
    因上開支票業遭發票人掛失止付而退票，有臺灣票據交換所
    臺中市分所九十二年十二月二十三日台票中字第九二○一四
    一九號函暨所附具之掛失止付票據提示人資料查報表、退票
    理由單、遺失票據申報書、支票影本附卷可參（見臺灣臺中
    地方法院檢察署九十三年度偵字第四一八九號偵查卷第十七
    至二二頁）；附表編號二所示之支票，即付款人臺中商業銀
    行向上分行，帳號一五八二八，支票號碼HKA000000
    0號，發票人庚○○，發票日九十三年一月四日，面額五萬
    元之支票；附表編號三所示之支票，即付款人臺中商業銀行
    向上分行，帳號一五八二八，支票號碼HKA0000000
    號，發票人庚○○，發票日九十三年一月十日，面額二十五
    萬八千元之支票；附表編號四所示之支票，即付款人臺中商
    業銀行營業部，帳號三四五一八，支票號碼BDA00000
    00號，發票人庚○○，發票日九十三年一月十六日，面額
    二十一萬五千六百元之支票，被害人雲晉彬於九十二年十二
    月十六日申請掛失止付，經證人甲○○之妻黃秀蘭分別於九
    十三年一月五日、同月十二日、同月十六日向聯信商業銀行
    北屯分行提示，因上開支票業遭發票人掛失止付而退票，有
    遺失票據申報書三份、掛失止付票據提示人資料查報表三張
    、退票理由單、支票影本三份在卷可參（見臺灣臺中地方法
    院檢察署九十三年度偵字第八一二○號偵查卷第十四至二四
    頁、第四二至四四頁）；附表編號六所示之支票，即付款人
    臺中商業銀行向上分行，帳號一五八二八，支票號碼HKA0
    000000號，發票人庚○○，發票日九十三年二月十日
    ，面額二十三萬五千元之支票，被害人雲晉彬於九十二年十
    二月十六日申請掛失止付，被告丙○○於九十三年二月二十
    七日向員林中正路郵局提示，因上開支票業遭發票人掛失止
    付而退票，有掛失止付票據提示人資料查報表、退票理由單
    、遺失票據申報書、支票影本附卷可參（見臺灣臺中地方法
    院檢察署九十三年度偵字第八四六七號偵查卷第十八、二十
    、二三頁）；附表編號五所示之支票，即付款人臺中商業銀
    行向上分行，帳號一七五七七，支票號碼HKA000000
    0號，發票人皇佳公司，發票日九十二年十二月三十日，面
    額十八萬元之支票，被害人乙○○於九十二年十二月十六日
    申請掛失止付，經辛○○於九十二年十二月三十日向第七商
    業銀行國光分行提示，因上開支票業遭發票人掛失止付而退
    票，有臺灣票據交換所臺中市分所九十三年一月六日台票中
    字第九三○○○○九號函暨所附具之掛失止付票據提示人資
    料查報表、退票理由單、遺失票據申報書、支票影本附卷可
    參（見臺灣臺中地方法院檢察署九十三年度偵字第九九七二
    號偵查卷第十三至十七頁）；附表編號七所示之支票，即付
    款人臺中商業銀行向上分行，帳號一七五七七，支票號碼
    HKA0000000號，發票人皇佳公司，發票日九十三年
    二月二十五日，面額二十五萬八千元之支票，被害人乙○○
    於九十二年十二月十六日申請掛失止付，被告丙○○於九十
    三年二月二十七日向員林中正路郵局提示，因上開支票業遭
    發票人掛失止付而退票，有掛失止付票據提示人資料查報表
    、退票理由單、遺失票據申報書、支票影本附卷可參（見臺
    灣臺中地方法院檢察署九十三年度偵字第八四六七號偵查卷
    第十九、二一、二二頁）；附表編號八所示之支票，即付款
    人臺中商業銀行向上分行，帳號一七五七七，支票號碼HKA
    0000000號，發票人皇佳公司，發票日九十三年一月
    二十八日，面額二十五萬八千元之支票，被害人乙○○於九
    十二年十二月十六日申請掛失止付，經太平洋電線電纜股份
    有限公司於九十三年一月二十八日向農民銀行光復分行提示
    ，因上開支票業遭發票人掛失止付而退票，有臺灣票據交換
    所臺中市分所九十三年二月十日台票中字第九三○一五六號
    函暨所附具之掛失止付票據提示人資料查報表、退票理由單
    、遺失票據申報書、支票影本附卷足參（見臺北市政府警察
    局信義分局刑事偵查卷第十一至十六頁）。
(二)、就附表編號八所示之支票，係證人甲○○交付太平洋電線電
    纜股份有限公司於前開時間提示乙情，業經證人即太平洋電
    線電纜股份有限公司人員周詩嵐、甲○○於警詢中證述明確
    （見臺北市政府警察局信義分局刑事偵查卷第一至六頁），
    附表編號二至四所示之支票，係被告丁○○於九十二年十一
    月十日交予被告戊○○，附表編號八所示之支票，則係被告
    丁○○於九十二年十一月間某日交予被告戊○○，由被告戊○○持向證人甲○○調現，經證人甲○○於警詢、偵查中及
    本院審理時證述明確（見臺灣臺中地方法院檢察署九十三年
    度偵字第八一三○號偵查卷第八至十頁、第三九頁、臺灣臺
    中地方法院檢察署九十三年度偵緝字第一五四七號偵查卷第
    二五頁、臺灣臺中地方法院檢察署九十三年度偵緝字第一五
    四八號偵查卷第二五頁、本院九十五年一月二十六日審理筆
    錄）；附表編號一所示之支票，係被告丁○○於九十二年十
    一月中旬某日交予證人己○○乙節，業據證人己○○於警詢
    及本院審理時證述明確（見臺灣臺中地方法院檢察署九十三
    年度偵字第四一八九號偵查卷第八頁、本院九十五年一月二
    十六日審理筆錄）；附表編號五所示之支票，係被告丁○○
    於九十二年十二月三日交予證人辛○○調現乙節，業據證人
    辛○○於警詢、偵查證述明確（見臺灣臺中地方法院檢察署
    九十三年度偵字第九九七二號偵查卷第五頁、第二六頁），
    且該支票確係經被告丁○○背書，有該支票影本在卷可參，
    足見被告等前揭自白部分，確與事實相符。
(三)、證人雲晉彬雖於警詢、偵查中均陳稱：伊未曾將附表所示之
    八張支票交給被告丁○○，該等支票均係遺失云云。惟查：
１、附表所示之八張支票，分別經證人雲晉彬、乙○○於九十二
    年十二月十六日以遺失為由向銀行掛失止付乙情，已詳如前
    述。依證人雲晉彬於警詢、偵查中之陳稱以觀：該等支票係
    伊於九十二年十二月上旬間某日，放在伊包包裡，伊包包放
    在臺中市○○區○○里○○路○段一三四之一號公司桌子上
    ，不知何時遭竊走，伊於九十二年十二月十六日向銀行掛失
    止付。伊所遺失支票，伊自己名義的支票有八張，皇佳公司
    名義的支票四張，都是在同一天遺失的（見臺灣臺中地方法
    院檢察署九十三年度偵字第四一八九號偵查卷第三至六頁、
    臺灣臺中地方法院檢察署九十三年度偵字第八四六七號偵查
    卷第二至十四頁、臺灣臺中地方法院檢察署九十三年度偵字
    第八一二○號偵查卷第三七至三八頁）。又該等支票於遺失
    時，發票日、面額均已填載完成，且已蓋用印章，此觀諸證
    人雲晉彬、乙○○於向銀行掛失前開支票時，於遺失票據申
    報書上均得以詳細記載所遺失支票之金額、發票日期，有卷
    附之遺失票據申報書可佐，且證人雲晉彬於偵查中亦陳稱：
    伊所遺失之支票八張、皇佳公司之支票四張都已發票完畢等
    語明確（見臺灣臺中地方法院檢察署九十四年度他字第一○
    號偵查卷第二三頁）。
２、證人雲晉彬另於警詢時陳稱：附表編號五所示之支票，係皇
    佳公司董事長乙○○交給伊保管，於準備交貨款時發現遺失
    ，是在九十二年十二月一日預備將該業已開立好之支票交予
    廠商時，在臺中市○○路○段一三四之一號發現遺失的，伊
    並未將該支票交給他人（見臺灣臺中地方法院檢察署九十三
    年度偵字第九九七二號偵查卷第十一頁）；證人乙○○於警
    詢中亦陳稱：附表編號五所示之支票，係伊於九十二年十二
    月一日將開立好之支票交給庚○○（即雲晉彬）準備交付貨
    款，而雲晉彬在臺中市○○路○段一三四之一號發現遺失的
    （見臺灣臺中地方法院檢察署九十三年度偵字第九九七二號
    偵查卷第八頁），則依證人雲晉彬前開所言，先陳稱附表所
    示之支票係一次遺失，於九十二年十二月十六日向銀行掛失
    止付，後又稱附表編號五所示之支票，於九十二年十二月一
    日欲以該支票支付貨款時，即已發現該支票遺失，則證人雲
    晉彬既於九十二年十二月一日即已發現本案支票遺失，何以
    遲至九十二年十二月十六日始向銀行掛失止付？
３、又證人雲晉彬前開陳稱，如附表編號一至四、六所示之支票
    係同一次遺失，已詳如前述。又證人雲晉彬陳稱，該次遺失
    伊名義之支票共八張，遺失所任職之皇佳公司名義之支票四
    張，且業向本院民事庭聲請公示催告乙節，有本院九十二年
    十二月二十三日九十二年度催字第三一四一號、九十二年十
    二月二十三日九十二年度催字第三一四二號公示催告各乙份
    附卷可參（見臺灣臺中地方法院檢察署九十三年度偵字第八
    一二○號偵查卷第四五至四八頁），觀諸證人雲晉彬該次所
    遺失之付款人臺中商業銀行向上分行之支票，票號分別為
    HKA0000000、HKA0000000（即附表編號六所
    示支票）、HKA0000000（即附表編號二所示支票
    ）、HKA0000000（即附表編號三所示支票）、HKA0
    000000、HKA0000000（即附表編號一所示支
    票），均非連號之支票，且其中甚且有相差五百多號，足見
    並非同一次所領得之支票本所開立之支票，然卻於同一時間
    、地點，該等填載完成之支票一起遺失，實啟人疑竇。再者
    ，該次所遺失之支票數目既高達十二張，均填載完成，且票
    面金額總額二百餘萬元，證人雲晉彬於九十二年十二月一日
    即已發現支票遺失，卻遲至九十二年十二月十六日始向銀行
    掛失止付，亦與常情有悖。且倘證人雲晉彬所失竊之十二張
    支票，係被告丁○○所竊得，並持以為詐欺犯行，則衡情應
    有十二張支票用以行詐，而不僅有本案八張支票而已。
(四)、再證人雲晉彬雖於警詢中陳稱：伊從未與被告丁○○有金錢
    或資金互調及借用或調換支票之情形云云（見臺灣臺中地方
    法院檢察署九十三年度偵字第四一八九號偵查卷第六頁），
    惟查：
１、證人雲晉彬嗣於偵查中改稱：伊與被告丁○○有少部分生意
    往來，伊與被告丁○○沒有借貸關係，卷附的支票不是伊跟
    被告丁○○往來之支票云云（見臺灣臺中地方法院檢察署九
    十三年度偵字第一五四八號偵查卷第二六頁）；於偵查中另
    稱：九十一、二年間，伊任皇家公司總經理，因被告丁○○
    自行開設耀光照明公司做批發，而皇佳公司有做衛浴燈飾，
    故與被告丁○○有業務往來云云（見臺灣臺中地方法院檢察
    署九十四年度他字第一○號偵查卷第二二頁），則依證人雲
    晉彬前開所述，被告丁○○有業務往來者究係證人雲晉彬？
    抑或皇佳公司？若被告丁○○與皇佳公司有業務往來，則其
    所持有者應係皇佳公司名義之支票，若係與證人雲晉彬有業
    務往來，則其所持之支票，應係證人雲晉彬名義之支票。
２、證人甲○○於本院審理時結證稱：除了本案附表編號二至四
    、八所示之四張支票以外，之前被告丁○○、戊○○也曾拿
    過庚○○（即雲晉彬）、皇家公司之支票向伊調現，也都有
    兌現等語（見本院九十五年一月二十六日審理筆錄），且證
    人甲○○於偵查中亦提出其曾自被告丁○○處取得庚○○（
    即雲晉彬）名義之支票二張，分別為：付款人臺中商業銀行
    營業部，帳號三四五一八，發票日期九十二年十月二十五日
    ，面額三十五萬元；付款人臺中商業銀行向上分行，帳號一
    五八二八，發票日期九十二年十月二十日，面額三萬七千二
    百六十元，及皇佳公司名義之支票一張，付款人臺中商業銀
    行向上分行，帳號一七五七七，發票日期九十二年十月二十
    日，面額二十一萬七千元（見臺灣臺中地方法院檢察署九十
    三年度偵緝字第一五四八號偵查卷第三十、三五頁）。
３、且證人雲晉彬曾於九十二年十二月一日持被告丁○○所使用
    ，其母蘇月美名義，付款人臺中商業銀行龍井分行，帳號一
    一一七三九號，發票日九十二年十一月三十日，面額二十一
    萬五千六百元之支票，向臺中商業銀行太平分行提示，有臺
    中商業銀行龍井分行九十四年九月二日中龍井字第○九四○
    九四○○○○一九一號函暨所附具之支票影本乙紙附卷可參
    （見本院審理卷第一卷第二一六頁）。則綜上所述可知，於
    九十二年十月二十日、同月二十五日、十一月三十日，被告
    丁○○與證人雲晉彬之間，確曾有支票往來之紀錄，且被告
    丁○○不僅曾持有證人雲晉彬之支票，亦曾持有皇家公司之
    支票，且被告丁○○所持有之證人雲晉彬、皇佳公司名義之
    三張支票之發票日期相距不到一星期，票面金額總數高達六
    十餘萬元，均與證人雲晉彬前於偵查中所述，伊與被告丁○○僅有少部分生意往來乙節不符。
(五)、附表編號六、七所示之支票，係由被告丙○○於九十三年二
    月二十七日向員林中正路郵局提示，因上開支票業遭發票人
    掛失止付而退票，已如前述，且在上開支票背書；被告戊○○曾於附表編號四所示支票背書；被告丁○○曾於附表編號
    五支票背書，有該等支票影本在卷可參，另依證人甲○○於
    警詢、偵查及本院審理時之證述，被告丁○○之前即曾持票
    向其調現等語，證人己○○於本院審理時、證人辛○○於偵
    查中均陳稱，其等與被告丁○○係水電同行等語，則若附表
    所示之支票係被告丁○○竊取所得，被告丙○○、戊○○均
    知悉該等支票係被告丁○○所竊得之贓物，被告三人豈可能
    還在上開支票背書，並持該等支票向知悉其等真實身分之人
    調現或在自己金融機構帳戶提示？
(六)、綜上所述，證人雲晉彬前開所稱，如附表所示之支票均係遺
    失，並未交付被告丁○○云云，實有疑義。按被告以外之人
    於審判外之言詞或書面陳述，除法律有規定外，不得作為證
    據，刑事訴訟法第一百五十九條第一項定有明文。又按被告
    以外之人於偵查中向檢察官所為之陳述，除顯有不可信之情
    況者外，得為證據，刑事訴訟法第一百五十九條之一第二項
    亦定有明文。本院審理時二次傳喚證人雲晉彬到庭，證人雲
    晉彬均無正當理由未到庭，且經本院拘提，亦拘提未果，證
    人雲晉彬前開於偵查中之證述既有上述之瑕疵，顯難認為可
    信，而據以作為被告等不利之認定。本件公訴人前開所提出
    之證據，尚無足證明如附表所示之支票確係被告丁○○所竊
    取，被告丙○○、戊○○均知悉該等支票是被告丁○○竊取
    而得，而被告三人均有持失竊之支票調現之詐欺犯行。此外
    ，本院復查無其他積極事證足認被告等確有公訴人所指訴之
    犯行。是揆諸首揭法條及判例意旨，不能證明被告等犯罪，
    依法自應為被告無罪之諭知。
五、本案被告丁○○被告竊盜、詐欺罪嫌；被告丙○○、戊○○
    被訴收受贓物、詐欺等罪嫌既應諭知無罪，檢察官移送併辦
    被告丁○○詐欺案件（臺灣臺中地方法院檢察署九十四年度
    偵字第一五七○○號）、檢察官移送併辦被告丁○○、丙○○、戊○○詐欺案件（臺灣臺中地方法院檢察署九十四年度
    偵緝字第八九八號）與本件即無裁判上一罪關係，本院無從
    併予審理，應退回檢察官另行偵辦。至檢察官移送併辦被告
    丁○○竊盜案件（臺灣臺中地方法院檢察署九十四年度偵字
    第五八三八號），認被告丁○○涉嫌於九十二年十二月十一
    日起至同年月十五日間某日，在臺中市○○區○○路二段一
    三四之一號「皇佳公司」內，竊取如附表編號五所示支票，
    向辛○○調現乙情，與前揭已起訴部分，為同一事實，為同
    一案件，既經本院調查後，認此部分犯罪事實應諭知無罪，
    則此併案部分爰則不退由檢察官處理，附此敘明。
據上論斷，應依刑事訴訟法第三百零一條第一項，判決如主文。
中    華    民    國    95    年    9     月    1     日
                        臺灣臺中地方法院刑事第五庭
                            審判長法  官  賴恭利
                                  法  官  林慧貞
                                  法  官  劉麗瑛
上正本證明與原本無異。
如不服本判決，應於送達後10日內向本院提出上訴狀（須附繕本
），上訴於臺灣高等法院臺中分院。
                                  書記官  王玟
中    華    民    國    95    年    9    月     1      日
【附表】
   ┌──┬────┬────┬────┬─────┬──────┬────┐
   │編號│發票人  │發 票 日│金額    │支票號碼  │付款行      │帳號    │
   ├──┼────┼────┼────┼─────┼──────┼────┤
   │一  │庚○○  │92.12.16│200000元│HKA0000000│臺中商業銀行│1582-8  │
   │    │        │        │        │          │向上分行    │        │
   ├──┼────┼────┼────┼─────┼──────┼────┤
   │二  │庚○○  │93.1.4  │ 50000元│HKA0000000│臺中商業銀行│1582-8  │
   │    │        │        │        │          │向上分行    │        │
   ├──┼────┼────┼────┼─────┼──────┼────┤
   │三  │庚○○  │93.1.10 │258000元│HKA0000000│臺中商業銀行│1582-8  │
   │    │        │        │        │          │向上分行    │        │
   ├──┼────┼────┼────┼─────┼──────┼────┤
   │四  │庚○○  │93.1.16 │215600元│BDA0000000│臺中商業銀行│34518   │
   │    │        │        │        │          │營業部      │        │
   ├──┼────┼────┼────┼─────┼──────┼────┤
   │五  │皇佳國際│92.12.30│180000元│HKA0000000│臺中商業銀行│1575-7  │
   │    │事業有限│        │        │          │向上分行    │        │
   │    │公司    │        │        │          │            │        │
   ├──┼────┼────┼────┼─────┼──────┼────┤
   │六  │庚○○  │93.2.10 │235000元│HKA0000000│臺中商業銀行│1582-8  │
   │    │        │        │        │          │向上分行    │        │
   ├──┼────┼────┼────┼─────┼──────┼────┤
   │七  │皇佳國際│93.2.25 │258000元│HKA0000000│臺中商業銀行│1757-7  │
   │    │事業有限│        │        │          │向上分行    │        │
   │    │公司    │        │        │          │            │        │
   ├──┼────┼────┼────┼─────┼──────┼────┤
   │八  │皇佳國際│93.1.28 │258000元│HKA0000000│臺中商業銀行│1757-7  │
   │    │事業有限│        │        │          │向上分行    │        │
   │    │公司    │        │        │          │            │        │
   └──┴────┴────┴────┴─────┴──────┴────┘


司法院資訊處製作；財團法人民間司法改革基金會備份。
